臺灣板橋地方法院刑事判決　　　　　　　　　　　　　九十一年度易字第二一四號
　　公　訴　人　臺灣板橋地方法院檢察署檢察官
　　被　　　告　甲○○
右列被告因商標法案件，經檢察官提起公訴（八十九年度偵字第一八七三五號），本
院判決如左：
    主  文
甲○○明知為於類似商品使用近似於他人註冊商標之圖樣而意圖販賣而輸入，處有期
徒刑參月，如易科罰金，以參佰元折算壹日。緩刑貳年。扣案如附表二所示仿冒商標
之鉛筆盒肆仟零參拾伍個均沒收。
    事  實
一、甲○○係設在臺北縣中和市○○路五二三巷九弄三四號利百佳品有限公司（下稱
    利百佳品公司）之實際負責人，明知如附表一所示之「ＨＥＬＬＯ  ＫＩＴＴＹ
    」商標圖樣，係日商三麗鷗股份有限公司（下稱三麗鷗公司）向經濟部中央標準
    局（現改制為智慧財產局）申請註冊，並取得商標專用權（商標註冊號數、專用
    期間、專用商品均詳如附表一所載），竟意圖販賣，於民國（下同）八十九年二
    月間某日，在大陸上海市○○路，向上海揚波進出口有限公司，以每只零點一美
    元之價格，購入擅自使用與附表一所示近似商標圖樣之類似商品（商品名稱、數
    量、侵害商標詳如附表二所載），旋委由不知情之東亞運輸公司裝櫃後，於同年
    三月十九日，輸入我國基隆港，而為海關人員發現，嗣經法務部調查局航業海員
    調查處人員於同年八月十八日下午二時三十分許，持台灣士林地方法院檢察署檢
    察官簽發之搜索票，在臺北縣汐止市○○路○段三三八號東亞貨櫃場內，搜索扣
    得上開如附表二所示之四千零三十五個仿冒上開商標之鉛筆盒，而偵知上情。
二、案經被害人三麗鷗公司訴由法務部調查局航業海員調查處移送臺灣士林地方法院
    檢察署呈請臺灣高等法院檢察署檢察長令轉台灣板橋地方法院檢察署檢察官偵查
    起訴。
    理  由
一、訊據被告甲○○對於上開犯行坦承不諱，核與告訴代理人簡方毅、吳易淳律師指
    述之情節相符，並經證人即永康報關行負責人謝春美、承辦之法務部調查局航業
    海員調查處調查員李泰炫到庭證述明確，且附表一所示之「ＨＥＬＬＯ  ＫＩＴ
    ＴＹ」商標，係日商三麗鷗股份有限公司向經濟部智慧財產局登記註冊，亦有該
    公司所有之註冊登記證影本、經濟部智慧財產局商標查詢資料、現場查驗之照片
    九張附卷可稽，且被告經檢察官函請法務部調查局對被告施以測謊鑑定之結果，
    被告就所稱(一)其未選購專利（應係商標之誤）圖樣鉛筆盒，(二)其未購買專利圖樣
    鉛筆盒，均呈情緒波動反應，研判有說謊之情，亦有該局九十年四月二十四日（
    九０）陸（三）字第九００二四六九三號鑑定通知書在卷可佐，此外，並有如附
    表二所示之仿冒三麗鷗公司商標註冊之鉛筆盒四千零三十五個扣案可證，被告之
    自白與事實相符，本件事證明確，被告之犯行，堪以認定，應依法論科。
二、核被告甲○○所為，係犯商標法第六十三條之輸入仿冒商標商品罪。被告係利用
    不知情之貨運公司為其輸入，應成立間接正犯。爰審酌被告之犯罪動機、手段、
    輸入仿冒商品對我國保護智慧財產權之形象所生危害甚鉅及已與被害人達成民事
    和解、犯罪後坦承犯行，態度尚佳等一切情狀，量處如主文所示之刑，又被告行
    為後刑法第四十一條業於九十年一月十日修正，於同年月十二日生效，比較新舊
    法，以新法有利於被告，自應依刑法第二條第一項前段規定，適用裁判時修正之
    刑法第四十一條第一項前段之規定，諭知易科罰金之折算標準，以示懲儆。被告
    甲○○前雖於七十五年間因竊盜罪經台灣士林地方法院判處有期徒刑六月，緩刑
    三年，於七十五年五月十八日確定，嗣緩刑期滿，未經撤銷緩刑宣告，有台灣高
    等法院檢察署刑案紀錄簡覆表可參，依刑法第七十六條之規定其上開刑之宣告失
    其效力，視同未曾受有期徒刑以上刑之宣告，其因一時貪念失慮，致罹刑章，犯
    後坦承犯行，尚有悔意，且告訴代理人表示已達成民事和解，不願追究等語，被
    告經此起訴科刑教訓，應知警惕，信無再犯之虞，本院認對其宣告之刑，以暫不
    執行為適當，爰併予宣告緩刑二年，以勵自新。扣案如附表二所示之物，係被告
    所輸入之違反商標法第六十三條之仿冒商標商品，應依商標法第六十四條之規定
    ，不問屬於犯人與否，宣告沒收。
據上論斷，應依刑事訴訟法第二百九十九條第一項前段，商標法第六十三條、第六十
四條，刑法第二條第一項前段、第十一條前段、第七十四條第一款、修正後刑法第四
十一條第一項前段，罰金罰鍰提高標準條例第二條，判決如主文。
本案經檢察官洪家原到庭執行職務
中      華      民      國    九十一    年      三      月     二十     日
                                    臺灣板橋地方法院刑事第五庭
                                            法  官  林  錫  凱
右正本證明與原本無異
如不服本判決，應於送達後十日內，向本院提出上訴狀
                                            書記官  林  兆  嘉
中      華      民      國    九十一    年      三      月    二十一    日
附錄本案論罪科刑法條全文
商標法第六十二條
意圖欺騙他人，有左列情事之一者，處三年以下有期徒刑、拘役或科或併科新臺幣二
十萬元以下罰金：
一  於同一商品或類似商品，使用相同或近似於他人註冊商標之圖樣者。
二  於有關同一商品或類似商品之廣告、標帖、說明書、價目表或其他文
    書，附加相同或近似於他人註冊商標圖樣而陳列或散布者。
商標法第六十三條
明知為前條商品而販賣、意圖販賣而陳列、輸出或輸入者，處一年以下有期徒刑、拘
役或科或併科新臺幣五萬元以下罰金。
附表一：
┌───────┬───────┬────────┬──────────┐
│    商標圖樣  │  註冊號數    │    專用期間    │      專用商品      │
├───────┼───────┼────────┼──────────┤
│              │８７２１１１  │八十八年十月十六│鉛筆等商標法施行細則│
│              │              │日起至九十八年一│第四十九條第十六類之│
│              │              │月十五日        │商品                │
└───────┴───────┴────────┴──────────┘
附表二：
┌────────────────┬──────────────────┐
│          扣案物品              │             侵害商標               │
├────────────────┼──────────────────┤
│鉛筆盒四千零三十五個            │註冊第８７２１１１號商標            │
└────────────────┴──────────────────┘
